臺灣高等法院臺中分院刑事裁定　　　　 96年度交抗字第138號
抗　告　人
即受處分人　甲○○
上列抗告人因違反道路交通管理處罰條例聲明異議案件，不服臺
灣台中地方法院中華民國96年1月8日所為裁定（95年度交聲字第
1126號）提起抗告，本院裁定如下:
    主  文
抗告駁回。
    理  由
一、按汽車駕駛人，拒絕接受酒精濃度測試檢定者，處新台幣6
    萬元罰鍰，並當場移置保管該車及吊銷該駕駛執照。又汽車
    駕駛人曾依第35條第3項前段規定吊銷駕駛執照者，3年內不
    得考領駕駛執照，道路交通管理處罰條例第35條第3項前段
    、第67條第2項前段分別定有明文。
二、原處分意旨略以：抗告人即受處分人（下稱受處分人）甲○
    ○於民國（下同）95年10月5日凌晨0時48分許，駕駛車牌號
    碼9P-374 8號自用小客車，行經台中市市○路○○○路口，
    因拒絕接受酒精濃度測試之檢定，原處分機關乃依修正後道
    路交通管理處罰條例第35條第3項前段（原裁決書誤為「第4
    項」）、第67條第2項前段、違反道路交通管理事件統一裁
    罰標準表之規定，裁處受處分人罰鍰新臺幣（下同）6萬元
    ，並吊銷駕駛執照，3年內禁考云云。
三、原裁定以受處分人自承於95年10月5日凌晨0時48分許，酒後
    駕駛車牌號碼9P-3748號自用小客車，行經台中市市○路○
    ○○路口，因紅燈違規右轉，遭警攔檢等事實不諱，是受處
    分人於酒後駕駛汽車之事實，應無疑義。至受處分人雖辯稱
    其拒絕酒測係遭值勤員警誤導所致，其本無拒絕酒測之意云
    云。惟查:( 一)證人即執行本件攔檢取締之員警洪舜鏗於原
    審到庭結證稱：「我於95年10月5日0時30分的時候，發現受
    處分人紅燈右轉河南路，我就依規定攔檢，請他停車，發現
    他神智不是很清醒，基於安全起見，請他將車開到路旁，請
    他下車，出示行照、駕照，他打開車門後，有濃厚酒味，之
    後我就告訴他說警方發現你有酒醉情事，請將車停到旁邊，
    要對你進行酒測，我就問他說你車上有無礦泉水或是要警方
    提供礦泉水給你漱口，他說車上沒有，我就提供礦泉水給他
    漱口，且擔心他酒測有問題，旁邊商家也拿出礦泉水給受處
    分人喝，他停車在旁邊的時候，我就開始錄音，當他在喝水
    的時候，我就到車上拿出酒測器材，之後，我就跟林先生說
    現在警方要對你實施酒測，且告知酒測值在0.27以下（含）
    ，警方予以勸導，0.28至0.54是開單告發，駕照吊銷1年，
    車子移置保管場，0.55以上涉及公共危險罪，須帶回交通隊
    製作筆錄，駕照吊銷1年，車輛移置保管。通常我們實施酒
    測的時候，若消極性的不配合，就會告知第二項權利『拒絕
    酒測』，就是罰6萬元，駕照吊銷3年，車輛移置保管。我跟
    受處分人確認4次之後，我才按下『拒絕酒測』的」等語（
    見原審95年12月8日訊問筆錄），核與受處分人自承：「當
    時員警有向我確認過拒絕酒測的問題，我拒絕1次到2次」等
    語大致相符，並經原審當庭勘驗證人洪舜鏗值勤時之錄音帶
    ，雖兼有雜音，但仍可聽出「一、員警有問異議人車上是否
    有水。二、員警有於實施酒測前，告以異議人酒測值0.27
    以下、0.27至0.54間及0.55以上所面臨的法律效果以及拒絕
    酒測的法律效果，並再次請受處分人考慮清楚，是否拒絕酒
    測。三、員警一再詢問要求異議人要酒測還是拒測，重複好
    幾次之後，再說我再第4次問你，需要酒測還是拒測」等語
    ，有原審勘驗筆錄可稽，其取締過程經核與證人洪舜鏗上開
    證詞相符，是證人洪舜鏗之上開證詞與事實相符，可以採信
    。(二)綜合上述，受處分人既坦承其於遭警取締前確曾飲用
    酒類，並於酒後駕駛車輛，則依上開規定，員警自得依法對
    其進行酒精濃度測試檢定。而本件員警於取締過程中並已多
    次告知受處分人酒精濃度測試標準流程及方法，並多次與受
    處分人確認是否進行呼氣酒精濃度測試，受處分人確實為拒
    絕酒測之意思表示，是受處分人拒絕接受酒測之違規事實，
    已至為明確。受處分人雖另辯稱：員警於錄音前告訴我拒絕
    酒測比較不麻煩云云，惟其就此部分並未提出任何證據以實
    其說，復與員警洪舜鏗之上開證詞及錄音內容不符，難以採
    信，是受處分人此部分辯解，尚屬無據。從而，原處分機關
    依修正後之道路交通管理處罰條例第35條第3項前段、第67
    條第2項前段、違反道路交通管理事件統一裁罰標準及處理
    細則及違反道路交通管理事件統一裁罰標準表之規定，裁處
    異議人罰鍰6萬元，並吊銷駕駛執照，3年內禁考，核無違誤
    。受處分人之聲明異議，並無理由，應予駁回云云。
四、受處分人抗告意旨略以：受處分人於員警取締時態度良好且
    完全配合警方執行，並無拒絕酒測之行為，此部分員警洪舜
    鏗於開庭時已承認無誤，何來消極的不配合。另員警洪舜鏗
    所提供之錄音帶內容既不連貫且絕大部分皆無法辨識，令人
    有避重就輕，斷章取義之合理懷疑，該錄音帶應不具證據能
    力，原裁定認受處分人之辯解為無理由，實有偏頗，令人不
    服云云。
五、本院查：受處分人於上開時地，因紅燈違規右轉遭警攔檢，
    警方欲對之實施酒測，而受處分人拒絕酒測等事實，業據承
    辦員警洪舜鏗於原審到庭結證稱：「當他（指受處分人）在
    喝水的時候，我就到車上拿出酒測器材，之後我就跟林先生
    說現在警方要對你實施酒測，且告知酒測值在0.27以下（含
    ），警方予以勸導，0.28至0.54是開單告發，駕照吊銷1年
    ，車子移至保管場，0.55以上涉及公共危險罪，需帶回交通
    隊製作筆錄，駕照吊銷1年，車輛移至保管。如果你認為你
    酒喝很多的話，也可以選擇第2項權利『拒絕酒測』，在沒
    有肇事的話，可以拒絕酒測，就是罰6萬元，駕照吊銷3年，
    車輛移至保管。我跟受處分人確認4次後，我才按下拒絕酒
    測的。」等語，並有台中市警察局舉發違反道路交通管理事
    件通知單一份在卷可稽，且經原審法院當庭勘驗員警洪舜鏗
    提供之錄音帶屬實，亦有上開勘驗筆錄足按。足認員警洪舜
    鏗確實已告知酒測值0.2 7以下、0.27至0.54間及0.55以上
    所面臨的法律效果以及拒絕酒測的法律效果，且受處分人確
    有拒絕酒測之情事甚明。至上開錄音帶雖有雜音，但仍聽出
    上開勘驗結果內容，是並不影響本件事實之認定，受處分人
    辯稱其無消極不配合行為及錄音帶內容既不連貫且絕大部分
    皆無法辨識云云，顯不足採。另證人洪舜鏗於原審審理時雖
    曾陳稱受處分人態度不錯，但並未陳稱「受處分人並無拒絕
    酒測之行為」等語，有筆錄足按（見原審卷第23頁）。綜上
    所述，足證受處分人上開所辯顯係飾卸之詞，不足採信，是
    其拒絕酒測之違規行為，堪以認定。原處分機關依修正後之
    道路交通管理處罰條例第35條第3項前段、第67條第2項前段
    、違反道路交通管理事件統一裁罰標準及處理細則及違反道
    路交通管理事件統一裁罰標準表之規定，裁處受處分人「罰
    鍰6萬元，並吊銷駕駛執照，3年內禁考」，核無違誤。原裁
    定予以維持，並駁回受處分人之聲明異議，並無不合。受處
    分人抗告意旨徒憑己見，任意指摘原裁定不當，並無理由，
    應予駁回。
六、據上論結，應依道路交通案件處理辦法第26條、刑事訴訟法
    第412條，裁定如主文。
中　　華　　民　　國　　96　　年　　2 　　月　　16　　日
            刑事第八庭  審判長法  官  羅  得  村
                              法  官  陳  宏  卿
                              法  官  劉  榮  服
上列正本證明與原本無異。
不得再抗告。
                              書記官  周  巧  屏
中　　華　　民　　國　　96　　年　　2 　　月　　16　　日
